【裁判字號】    89,上易,3234
【裁判日期】    891017
【裁判案由】    詐欺
【裁判全文】
臺灣高等法院刑事判決                  八十九年度上易字第三二三四號
    上  訴  人
    即  被  告  乙○○
    選任辯護人  林文淵
右上訴人，因詐欺案件，不服臺灣士林地方法院八十九年度易字第二八號，中華民國
八十九年七月二十五日第一審判決（起訴案號：臺灣士林地方法院檢察署八十八年度
偵字第五一三三號）提起上訴，本院判決如左：
    主      文
上訴駁回。
    事實及理由
一、本院審理結果，認原審援引刑法第五十六條、第三百三十九條第一項、罰金罰鍰
    提高標準條例第一條前段之規定，論以乙○○連續意圖為第三人不法之所有，以
    詐術使人將本人之物交付，處拘役五十五日。認事用法均無違誤，量刑亦為妥適
    ，應予維持，並引用原審判決記載之事實、證據及理由（如附件）。
二、上訴人即被告乙○○上訴意旨略以：被告否認詐欺犯意，請求給予自新機會，且
    另犯連續詐欺罪，被判處有期徒刑四月，緩刑三年，與本案有裁判上一罪關係，
    應為免訴之判決云云。
三、經查被告係遠見國際移民股份有限公司（下稱遠見公司）之董事長，如何意圖為
    第三人遠見公司不法之所有，向告訴人甲○○、丁○○、丙○○詐取移民加拿大
    之第二期款及規費，挪作遠見公司資金使用，原審論述甚詳。被告上訴空言否認
    詐欺犯意云云，自非可採，又被告另犯連續詐欺罪，被判處有期徒刑四月，緩刑
    三年確定，有本院被告全國前案紀錄表及被告提出台灣台北地方法院八十九年度
    易字第三二號刑事判決各一份附卷可稽。上開確定判決乃認定被告意圖自己不法
    之所有，向告訴人蕭芬蘭以代辦申請新加坡工作證之不實保證，騙得代辦費及車
    禍為由詐取借款，與本案被告為第三人遠見公司詐欺取財，並無連續犯之裁判上
    一罪關係。被告據此上訴，請求免訴之判決，亦不能採信。被告上訴否認犯罪，
    核無理由，應予駁回。
四、檢察官起訴被告意圖為自己不法之所有，原審判決認被告乃意圖為第三人不法之
    所有，又被告係遠見公司之董事長，有該公司董事、監察人名單、股東名簿影本
    附卷（偵查卷第二十三、二十四頁）足憑。原審判決漏未敘明，併此補充之。
據上論斷，應依刑事訴訟法第三百六十八條、第三百七十三條，判決如主文。
本案經檢察官洪威華到庭執行職務。
中      華      民      國    八十九    年      十      月     十七     日
                              臺灣高等法院刑事第四庭
                                  審判長法  官  蔡  永  昌
                                        法  官  徐  昌  錦
                                        法  官  許  宗  和
右正本證明與原本無異。
不得上訴。
                                        書記官  游  桂  
中      華      民      國    八十九    年      十      月     十八     日
附錄：本案論罪科刑法條全文
刑法第三百三十九條第一項：
意圖為自己或第三人不法之所有，以詐術使人將本人或第三人之物交付者，處五年以
下有期徒刑、拘役或科或併科一千元以下罰金。


司法院資訊處製作；財團法人民間司法改革基金會備份。
